【裁判字號】    95,上訴,312
【裁判日期】    950227
【裁判案由】    毒品危害防制條例
【裁判全文】
臺灣高等法院刑事判決                 95年度上訴字第312號
上  訴  人
即  被  告  甲○○
上列上訴人因毒品危害防制條例案件，不服臺灣板橋地方法院94
年度訴字第1806號，中華民國94年12月12日第一審判決（起訴案
號：臺灣板橋地方法院檢察署94年度核退偵字第679號），提起
上訴，本院判決如下：
    主  文
上訴駁回。
    事  實
一、甲○○基於轉讓第二級毒品之概括犯意，自民國94年3月底
    或4月初某日起至同年4月27日止，在臺北縣三重市○○○路
    156巷9號4樓住處，連續多次無償轉讓數量不詳之第二級毒
    品安非他命予其同居女友李名薇施用。嗣於同年4月28日上
    午8時40分許，為警於上址查獲甲○○與李名薇。
二、案經臺北市政府警察局信義分局報請臺灣板橋地方法院檢察
    署檢察官偵查起訴。
    理  由
一、訊據被告甲○○矢口否認上開無償轉讓第二級毒品安非他命
    予李名薇施用之犯行，辯稱：是李名薇自行取用伊所有之安
    非他命，伊並未無償轉讓安非他命予李名薇云云。惟查，上
    揭事實，業據證人即被告同居女友李名薇在偵查中結證稱：
    伊施用的安非他命都是被告無償提供，提供次數太多記不得
    ，每次都是被告倒出來給伊施用等語（見94年度核退偵字第
    679號卷第76-77頁參照），及在原審審理時結證稱：伊拿被
    告所有的安非他命施用，被告見狀並未制止等語屬實（見原
    審94年11月28日審理筆錄），再參以被告在偵查中亦供承：
    李名薇約自94年3月開始拿伊所有之安非他命施用，約施用2
    至3次，伊沒向李名薇收錢等語（見94年度核退偵字第679號
    卷第84頁參照），顯見被告明知李名薇取用其所有之安非他
    命，且未予制止而無償提供安非他命予李名薇。又李名薇確
    有連續施用安非他命之行為，除據證人李名薇供述無訛外，
    其於94年4月28日為警查獲後所採得之尿液，經送臺灣檢驗
    科技股份有限公司以酵素免疫分析法及氣相層析質譜儀法檢
    驗結果，均呈安非他命類陽性反應，此有該公司94年5月23
    日CH/2005/50259號濫用藥物尿液檢驗報告1紙在卷可稽。綜
    上所述，被告前開所辯尚不足採，本件事證明確，被告犯行
    洵堪認定，應依法論科。
二、查安非他命乃毒品危害防制條例第2條第2項第2款所定之第
    二級毒品，不得非法持有、轉讓，核被告所為，係違反毒品
    危害防制條例第8條第2項之轉讓第二級毒品罪。其先後多次
    犯行，時間緊接，方法相同，觸犯構成要件相同之罪，顯係
    基於概括犯意為之，為連續犯，依刑法第56條之規定，以一
    罪論，並加重其刑。
三、維持原判決及駁回上訴之理由：
    原審認被告罪證明確，適用毒品危害防制條例第8條第2項，
    刑法第11條前段、第56條規定，並審酌被告轉讓毒品予他人
    ，戕害他人身心健康，其與受轉讓人李名薇彼時之關係為同
    居男女朋友，及其無償轉讓之犯罪手段、所生危害、否認犯
    行之犯後態度等一切情狀，量處有期徒刑柒月。扣案之安非
    他命3包（淨重16.3公克）、K他命1罐（淨重0.5公克）、大
    麻球1顆（淨重0.6公克）、電子磅秤1個、吸食器1組、空瓶
    1個、玻璃球1個、玻璃管3支、杓管5支、吸管1支、塑膠管3
    支、鐵杓子1支、分裝袋8包、完整玻璃管1支等物，因被告
    尚涉嫌販賣及施用毒品犯行在偵查中，並無證據顯示與本件
    轉讓第二級毒品罪有關或係被告供本件犯罪所用之物，爰不
    予宣告沒收。經核認事用法，並無違誤，量刑亦屬妥當。被
    告上訴意旨仍執陳詞，否認犯罪，指摘原判決不當，為無理
    由，應予駁回。
四、適用法律：
據上論斷，應依刑事訴訟法第368條，判決如主文。
本案經檢察官鄭龍照到庭執行職務。
中    華    民    國    95    年    2     月    27    日
                    刑事第十八庭審判長法  官  溫耀源
                                      法  官  周政達
                                      法  官  邱同印
以上正本證明與原本無異。
如不服本判決，應於收受送達後十日內向本院提出上訴書狀，其
未敘述上訴之理由者並得於提起上訴後十日內向本院補提理由書
（均須按他造當事人之人數附繕本）。
                                      書記官  莊昭樹
中    華    民    國    95    年    2     月    27    日
附錄：本案論罪科刑法條全文
毒品危害防制條例第8條
轉讓第一級毒品者，處1年以上7年以下有期徒刑，得併科新臺幣
1百萬元以下罰金。
轉讓第二級毒品者，處6月以上5年以下有期徒刑，得併科新臺幣
70萬元以下罰金。
轉讓第三級毒品者，處3年以下有期徒刑，得併科新臺幣30萬元
以下罰金。
轉讓第四級毒品者，處1年以下有期徒刑，得併科新臺幣10萬元
以下罰金。
前四項之未遂犯罰之。
轉讓毒品達一定數量者，加重其刑至二分之一，其標準由行政院
定之。


司法院資訊處製作；財團法人民間司法改革基金會備份。
